【裁判字號】    89,上訴,3621
【裁判日期】    890731
【裁判案由】    妨害兵役
【裁判全文】
臺灣高等法院刑事判決                          八十九年度上訴字第三六二一號
    上  訴  人
    即  被  告  甲○○
右上訴人因違反妨害兵役治罪條例案件，不服臺灣桃園地方法院八十九年度訴字第六
三八號，中華民國八十九年七月三十一日第一審判決（起訴案號：台灣桃園地方法院
檢察署八十九年度偵字第三二五八號），提起上訴，本院判決如左：
        主  文
上訴駁回。
        事  實
一、甲○○係桃園縣桃園市公所列管並已列入民國八十八年二月二十二日之陸軍第一
    八二○之一梯次常備兵徵集之六十七年次役齡男子，明知業屆役齡，竟意圖避免
    徵兵處理，離去其所居住之戶籍地後，亦不向其家人告知或向戶政機關申報，以
    致其母周明麗於民國八十八年二月十日收受指定其應於八十八年二月二十二日上
    午七時二十分許，至桃園縣桃園市桃園火車站集合後，並於當日前往台中縣烏日
    鄉台中成功嶺陸軍第三○二師第九○六旅駐地報到之常備兵徵集令後，無法告知
    或送達甲○○，致未能辦理徵集。
二、案經桃園縣政府函送臺灣桃園地方法院檢察署檢察官偵查起訴。
        理  由
一、右揭事實，業據上訴人即被告（簡稱被告）甲○○於原審審理時坦承不諱，並有
    陸軍常備兵徵集令、桃園縣桃園市未按時報到入營役男訪查記錄、戶籍謄本在卷
    可按（參偵查卷宗第二頁至第五頁），被告在右開前往部隊駐地報到之時間，亦
    無在監在押之情形，並為被告所是認，復有法務部刑案人犯在監最新資料、台灣
    桃園地方法院法務部人犯在監在押資料表在卷可稽（參偵查卷宗第十頁、原審刑
    事卷宗第十七頁），被告於本院訊問時雖辯稱伊只是跟家裡的人沒有聯絡，並非
    要逃避兵役云云，要係卸責之詞，不足採信，本件事證明確，被告犯行洵堪認定
    ，應依法論科。
二、核被告所為係犯妨害兵役治罪條例第三條第五款之罪；公訴人認其係犯妨害兵役
    治罪條例第四條第五款之罪，容有未洽，惟其起訴事實與本院判決事實同一，爰
    逕行變更起訴法條。原審以被告事證明確，基於同上見解，而適用刑事訴訟法第
    三百條，妨害兵役治罪條例第三條第五款之規定，並審酌被告犯罪對國家兵員充
    足及國防安全所生之危害、其犯罪手段及犯罪後坦承犯行，態度良好等一切情狀
    ，量處有期徒刑八月，並依妨害兵役治罪條例第二十六條、刑法第十一條前段、
    第三十七條第二項之規定，宣告褫奪公權一年，經核原判決認事用法，洵無不合
    ，量刑亦稱適當，上訴意旨指摘原判決量刑過重，非有理由，應予駁回。
據上論斷，應依刑事訴訟法第三百六十八條，判決如主文。
本案經檢察官劉靜婉到庭執行職務。
中    華    民    國    八十九    年        十一      月      三十      日
                            台灣高等法院刑事第十五庭
                                審判長法  官  房  阿  生
                                      法  官  胡  泉  田
                                      法  官  鄧  振  球
右正本證明與原本無異。
如不服本判決應於收受送達後十日內向本院提出上訴書狀，其未敘述上訴之理由者並
得於提起上訴後十日內向本院補提理由書（均須按他造當事人之人數附繕本）。
                                      書記官  洪  秋  帆
中    華    民    國    八十九    年        十二      月      一        日
附錄：本案論罪科刑法條全文
妨害兵役治罪條例第三條第五款：
役齡男子圖避免徵兵處理，而有左列行為之一者，處五年以下有期徒刑：
五、居住處所遷移，無故不申報，致未能辦理身家調查、徵兵檢查、抽籤或徵集者。


司法院資訊處製作；財團法人民間司法改革基金會備份。
